智慧財產及商業法院民事裁定  
111年度民秘聲上字第6號
聲  請  人  甘百世食品工業股份有限公司

兼  法  定
代  理  人  蘇春美            
聲  請  人  黃簡莉（黃鴻源之承受訴訟人）

聲  請  人  黃菁菁（黃鴻源之承受訴訟人）

聲  請  人  黃震緯（黃鴻源之承受訴訟人）

聲  請  人  黃珏潔（黃鴻源之承受訴訟人）

上  六  人
共同代理人  謝崑峯律師   
            黃美蓉律師   
            張伃萱律師   
相  對  人  張哲倫律師   
            黃柏維律師   
            羅秀培律師   
上列聲請人甘百世食品工業股份有限公司等六人與The Hershery
 Company（美商華氏食品工廠）間侵害商標權事件（110年度民
商上更㈠字第4號），聲請人聲請對相對人核發秘密保持命令，本
院裁定如下：
    主  文
相對人張哲倫律師、黃柏維律師、羅秀培律師就如附表所示資料
，不得為實施本院110年度民商上更㈠字第4號訴訟以外之目的而
使用之，或對未受秘密保持命令之人開示。
其餘聲請駁回。
    理  由
一、按當事人或第三人就其持有之營業秘密，經釋明符合下列情
    形者，法院得依該當事人或第三人之聲請，對他造當事人、
    代理人、輔佐人或其他訴訟關係人發秘密保持命令：一、當
    事人書狀之內容，記載當事人或第三人之營業秘密，或已調
    查或應調查之證據，涉及當事人或第三人之營業秘密。二、
    為避免因前款之營業秘密經開示，或供該訴訟進行以外之目
    的使用，有妨害該當事人或第三人基於該營業秘密之事業活
    動之虞，致有限制其開示或使用之必要，智慧財產案件審理
    法第11條第1 項定有明文。
二、聲請意旨略以：
　　聲請人於111年2月18日提出之民事陳報暨答辯（三）狀所檢
    附之資料包含聲請人甘百世食品工業股份有限公司（下稱甘
    百世公司）原證12至原證16巧克力商品（下稱系爭商品）之
    原料平均價、原料費用、直接人工、製造費用、通路費、費
    用合計、淨利、淨利率、99至102年度以及107至108年度之
    營收、毛利、毛利率、原料每公斤單價與金額，銷售金額佔
    比、賣場平均合約費用比率。營利事業所得稅結算申報書（
    損益及稅額計算表）與資產負債表等商業資訊，該等資訊並
    未公開且非一般涉及該類資訊之人所知，具有秘密性，且有
    實際或潛在之經濟價值，屬聲請人之營業秘密。上開資料與
    損害賠償之計算有關，經本院命聲請人提出，惟上開資料涉
    及聲請人之銷售與營運等重要資訊，若為競爭對手或同業所
    知悉，恐有妨害聲請人基於該營業秘密之事業活動之虞，爰
    依智慧財產案件審理法第11條聲請核發秘密保持命令，請求
    裁定相對人張哲倫律師、黃柏維律師、羅秀培律師就上開書
    狀所檢附如附表所示之資料，不得為實施本院110年度民商
    上更㈠第4號訴訟以外之目的而使用，或對未受秘密保持命令
    之人開示，以維聲請人之權益。
三、經查，本院審理上訴人The Hershey Company（美商華氏食
    品工廠，下稱Hershey公司）與被上訴人甘百世公司、蘇春
    美、黃簡莉、黃菁菁、黃震緯、黃珏潔六人（即本件聲請人
    ）間侵害商標權等事件（110年度民商上更㈠字第4號），為
    調查損害賠償之數額，依Hershey公司之聲請，命聲請人提
    出系爭商品銷售資料，聲請人111年2月18日民事陳報暨答辯
    （三）狀提出系爭商品銷售資料、成本費用計算等資料，請
    求核發秘密保持命令，經本院通知相對人表示意見，聲請人
    以111年3月18日民事補充陳述意見狀，就部分資料表示反對
    （見本院卷第23至25頁），聲請人於111年4月22日民事一部
    撤回狀將聲請秘密保持命令的範圍限縮於該書狀之附表7（
    見本院卷第35頁即本裁定附表，又該附表7中所載「附表7-1
    」是誤植，有本院公務電話紀錄可稽，見本院卷第39頁，故
    應予刪除），經審酌聲請人甘百世公司並非公開發行公司，
    上開資料為甘百世公司內部資訊，非一般涉及該類資訊之人
    所得知悉，且涉及聲請人的銷售與營運等重要資訊，具有實
    際或潛在之經濟價值，聲請人主張為其所有營業秘密，應可
    採信。相對人張哲倫律師、黃柏維律師、羅秀培律師為上訴
    人Hershey公司之訴訟代理人，迄未自閱覽書狀或調查證據
    以外方法，知悉或持有上開營業秘密，本院為調查損害賠償
    ，有將該等營業秘密資訊開示予相對人之必要，惟該等營業
    秘密如遭相對人供訴訟進行以外之目的使用，或開示予第三
    人，應認有妨害聲請人甘百世公司基於該營業秘密之事業活
    動之虞，有限制相對人等開示或使用之必要，聲請人聲請對
    相對人張哲倫律師、黃柏維律師、羅秀培律師核發秘密保持
    命令，應屬有據，爰審酌一切情形，核發如主文所示之秘密
    保持命令。
四、相對人雖主張，或聲請人甘百世公司在前審已經提出部分系
    爭商品的發票掃描檔及統計表（聲請人108年6月14日陳報狀
    、108年7月19日陳報狀所附資料，見前審卷二第312-379頁
    ），依相同事務相同處理的原則及訴訟上的誠信原則，聲請
    人就商品銷售資料、商品售價表聲請核發秘密保持命令，並
    無必要；另外關於系爭商品成本費用的資料，既然聲請人甘
    百世公司在前審已經表示無法提出及不願提出，該部分已經
    逾期提出，應有失權效的適用，聲請人聲請秘密保持命令更
    無理由云云。惟查，聲請人本次所聲請核發秘密保持令的附
    表資料與前審所提的系爭產品銷售整理表內容，並非完全相
    同且較為詳細，並沒有相同事務相同處理及訴訟上誠信原則
    的問題，另外關於更改包裝部分之抗辯，業經最高法院廢棄
    發回理由指摘該部分之抗辯，難謂有逾時提出攻擊防禦方法
    之適用，故相對人上開主張均不足採信，本院認為仍有核發
    秘密保持命令的必要。
五、本件營業秘密資訊為聲請人甘百世公司所有，其餘聲請人蘇
    春美、黃簡莉、黃菁菁、黃震緯、黃珏潔並非本件營業秘密
    資訊之所有人或持有人，蘇春美等五人聲請核發秘密保持命
    令，尚屬無據，應予駁回。
六、依智慧財產案件審理法第13條第1項，裁定如主文。
中　　華　　民　　國　　111 　年　　4 　　月　　29　　日
                      智慧財產第三庭
                            審判長法  官　蔡惠如
                                  法  官　吳俊龍
                                  法  官　彭洪英
以上正本係照原本作成。
本件准許核發秘密保持命令部分，不得抗告。駁回聲請部分，得
抗告，如提起抗告，應於收受後10日內委任律師為代理人向本院
提出抗告狀，並繳納抗告費新台幣1千元。 
中　　華　　民　　國　　111 　年　　5 　　月　　 3　　日
　　    　　　　　　　　　　　    書記官　郭宇修
附表：　　　
本件准予核發秘密保持命令的資料內容  附件編號 欄位項目 附表2（原證12凱莎粒巧克力） 原料平均價、原料費用、直接人工、製造費用、通路費、費用合計、淨利、淨利率、99至102年度以及107至108年度之營收、毛利、毛利率欄位 附表3（原證13凱撒巧克力） 原料平均價、原料費用、直接人工、製造費用、通路費、費用合計、淨利、淨利率、99至102年度以及107至108年度之營收、毛利、毛利率 附表4（原證14凱撒白牛奶巧克力） 原料平均價、原料費用、直接人工、製造費用、通路費、費用合計、淨利、淨利率、99至102年度以及107至108年度之營收、毛利、毛利率 附表5（原證15金凱莎巧克力） 原料平均價、原料費用、直接人工、製造費用、通路費、費用合計、淨利、淨利率、107至108年度之營收、毛利、毛利率 附表6（原證16甘百世72%黑巧克力） 原料平均價、原料費用、直接人工、製造費用、通路費、費用合計、淨利、淨利率、107至108年度之營收、毛利、毛利率 附表2-1 原證12凱莎粒巧克力原料每公斤單價與金額 附表3-1 原證13凱撒巧克力原料每公斤單價與金額 附表4-1 原證14凱撒白牛奶巧克力原料每公斤單價與金額 附表5-1 原證15金凱莎巧克力原料每公斤單價與金額 附表6-1 原證16甘百世72%黑巧克力原料每公斤單價與金額 附表B 原料費用明細表。 附表C 各年度直接人工費用表 附表D 各年度製造費用表 附表E 通路費用表 附件11 （電子檔） 上開附表內容、（連結用）年度結算損益表內99至102年度以及107至108年度欄位、（連結用）104-108年銷售金額佔比表107年營收與108年營收欄位 附件12 賣場平均合約費用比率 陳證10 99至102年度營利事業所得稅結算申報書（損益及稅額計算表）與資產負債表 陳證12 105年甘百世公司與通路商間合約。 陳證13 原料發票與單據。 陳證14 100年至108年營所稅簽證申報查核報告書（節錄） 備註：聲請人稱附表B、C、D、E是關於全部巧克力產品的費用資料並非關於單一巧克力產品（見本院卷39頁公務電話紀錄）